【裁判字號】    94,智,9
【裁判日期】    951013
【裁判案由】    損害賠償
【裁判全文】
臺灣士林地方法院民事判決                 94年度智字第9號
原      告  達方電子股份有限公司
法定代理人  乙○○
訴訟代理人  孫劍履律師
被      告  派登科技股份有限公司
法定代理人  甲○○
訴訟代理人  李建民律師
上列當事人間請求損害賠償事件，本院於民國95年9 月25日言詞
辯論終結，判決如下：
    主      文
原告之訴及其假執行之聲請均駁回。
訴訟費用由原告負擔。
    事實及理由
一、本件原告起訴主張：原告於民國91年1月17日向智慧財產局
    申請「提升無線傳輸效應之電子裝置及其方法」專利，並於
    92年5月11日取得第178208號之發明專利（下稱「系爭專利
    」），專利權期間自92年5月11日至111年1月16日止，詎被
    告未經同意及授權，擅自為技嘉股份有限公司製造「技嘉無
    線光學滑鼠GK-5UW」（下稱「系爭技嘉滑鼠」），經連邦國
    際專利商標事務所與財團法人臺灣經濟發展研究院鑑定結果
    ，系爭技嘉滑鼠之構成要件與原告取得系爭專利之申請範圍
    實質相同，足證被告已侵害原告之系爭專利權，致原告受有
    財產上損害新臺幣（下同）1680萬元及業務上信譽減損120
    萬元，爰依專利法第84條、第85條第1項、第2項之規定，訴
    請被告賠償其所受之損害等語，並聲明：(一)被告應給付原告
    1800萬元及自起訴狀繕本送達翌日起至清償日止，按年息5%
    計算之利息。(二)原告願供擔保，請准宣告假執行。
二、被告則以：系爭技嘉滑鼠與被告所生產之「PT2000」滑鼠（
    下稱「系爭PT2000滑鼠」），皆於滑鼠本體內收容有上、下
    二塊電路基板，並於電路基板表面周圍皆設有天線，其構造
    、元件配置、功能及技術手段均完全相同，且被告早在原告
    申請系爭專利前，即已於89年12月12日委託「財團法人臺灣
    電子檢驗中心」測試系爭PT2000滑鼠，並於89年底在公開發
    行之雜誌上刊登廣告販賣，且於90年1月起即開始銷售系爭
    PT2000滑鼠，型號與測試報告及廣告雜誌上之型號「PT2000
    」完全相同，足證原告申請系爭專利前，被告已有生產、廣
    告、實際交易販售之事實，故系爭專利不具新穎性與進步性
    ，依專利法第22條第1項第1款意旨，原告應無法取得專利權
    ；縱被告製造之系爭技嘉滑鼠，與原告系爭專利權之申請範
    圍實質相同，因系爭技嘉滑鼠於原告申請專利前，已存在國
    內，依專利法第57條第1項第3款規定，系爭專利權效力不及
    被告之系爭技嘉滑鼠，故原告起訴請求損害賠償，顯無理由
    等語，資為抗辯。並聲明：(一)原告之訴及假執行之聲請均駁
    回。(二)如受不利判決，願供擔保請准宣告免為假執行。
三、兩造不爭執之事實：
  (一)原告於91年1 月17日向經濟部智慧財產局申請「提升無線傳
    輸效應之電子裝置及其方法」發明專利，並於92年9 月15日
    獲核發第178208號發明專利證書，專利權期間自92年5月11
    日至111年1月16日止（中華民國專利公報及專利證書附於本
    院卷第10至14頁）。
  (二)被告確有為技嘉股份有限公司製造系爭技嘉滑鼠。
  (三)經連邦國際專利商標事務所與財團法人臺灣經濟發展研究院
    鑑定結果，系爭技嘉滑鼠之構造、元件配置、功能及技術手
    段，與原告取得系爭專利之申請範圍實質相同（鑑定報告附
    於卷外）。
  (四)被告曾於89年12月12日委託「財團法人臺灣電子檢驗中心」
    測試系爭PT2000滑鼠（測試報告附於本院卷第50至79頁）。
  (五)財團法人工業研究技術院於95年7月27日所為之「提升無線
    傳輸效應之電子裝置及其方法」專利侵權鑑定報告，其鑑定
    結論認為：系爭技嘉滑鼠及被告於94年7 月28日提出供鑑定
    之無線滑鼠，均與系爭專利之申請專利範圍獨立項第9 項相
    同。
五、得心證之理由：
    原告主張被告製造之系爭技嘉滑鼠，侵害其專利權，致原告
    受有財產上損害1680萬元及業務上信譽減損120萬元，被告
    應如數賠償等語，惟為被告所否認，並以前揭情詞置辯。是
    本件爭點為：(一)原告申請系爭專利之前，被告是否已於公開
    發行之雜誌上刊登系爭PT2000滑鼠之廣告，並公開販售？(二)
    貳零零壹科技股份有限公司（下稱「2001公司」）所提供予
    本院鑑定之滑鼠，是否即為被告於90年1月間所出售之系爭
    PT2000滑鼠？如是，則系爭PT2000滑鼠及系爭技嘉滑鼠是否
    為系爭專利權效力所及？(三)被告製造、銷售系爭技嘉滑鼠如
    已侵害原告之系爭專利權，則原告請求被告賠償1800萬元之
    損害，是否有理由？茲分述如下：
  (一)原告申請系爭專利之前，被告是否已於公開發行之雜誌上刊
    登系爭PT2000滑鼠之廣告，並公開販售？
    被告辯稱於原告申請系爭專利之前，伊即已於公開發行之雜
    誌上刊登系爭PT2000滑鼠之廣告，並公開販售等情，雖為原
    告所否認，惟依被告所提出經核與原本相符之PC home電腦
    家庭雜誌2000年4月號節本影本及PC Shopper電腦買物王專
    刊電腦暨周邊產品採購寶典2001年版節本影本，其上確有刊
    登被告公司製造之「夢幻鼠PT-2000」之無線滑鼠及「夢幻
    之鼠」之無線滑鼠廣告，有上開雜誌節本影本附卷可稽（附
    於本院卷第120-121、122-123頁），顯見被告辯稱伊於原告
    申請系爭專利前之89年及90年間，確已於公開發行之雜誌上
    刊登系爭PT2000滑鼠之廣告，並公開販售一節，堪予認定。
  (二)2001公司所提供予本院鑑定之滑鼠，是否即為被告於90年1
    月間所出售之系爭PT2000滑鼠？如是，則系爭PT2000滑鼠及
    系爭技嘉滑鼠是否為系爭專利權效力所及？
    1.被告辯稱伊曾於90年1月間售予2001公司系爭PT2000滑鼠3
      只，經商得2001公司同意後，將剩餘之2只滑鼠提供予本
      院鑑定等情，亦為原告所否認。經查：
      (1)2001公司於94年6月7日出具同意書略以：2001公司確於
        90年1月30日向被告購買三套PT2000無線滑鼠，因被告
        為本件訴訟須提出PT2000無線滑鼠之證據，爰同意出借
        當時購入之PT2000無線滑鼠為證等語，嗣又於同年月22
        日致函本院，並提出當時購買樣品之證據即被告公司送
        貨單影本、統一發票影本及2001公司簽發之付款支票影
        本為證，有上開同意書影本及函文並所附送貨單、統一
        發票、支票影本在卷足憑（本院卷第130、133至135頁
        ）。且2001公司亦曾將上開統一發票認列為該公司90年
        度成本費用，作為向稅捐機關申報營利事業所得稅扣抵
        之用，有財政部臺灣省北區國稅局瑞芳稽徵所汐止服務
        處94年9 月21日北區國稅瑞芳汐三字第0940003303 號
        函及所附2001公司說明書、90年1 月31日轉帳傳票及上
        開統一發票影本附卷可佐（本院卷第166 至169 頁）。
        顯見被告確曾於90年1 月30日售予2001公司3 套系爭
        PT2000滑鼠無訛。
      (2)證人即2001公司員工鄭郁燕於94年7 月28日本院言詞辯
        論時到場結證稱：「我是2001科技有限公司的員工，擔
        任業務副理，已經任職13年多，都是從事業務工作」、
        「（法官：提示同意書影本，問證人是否你們公司所出
        具的？）是的」、「（法官：提示送貨單、發票及支票
        影本，問是否你們向被告公司購買滑鼠的資料？）以字
        跡來看確實是我們公司的支票，我們公司確實有向被告
        公司購買3 個滑鼠的樣本，時間太久已記不清楚，大約
        是在發票取得前後，我們向被告公司購買滑鼠只有這一
        次。我們確實也從倉庫中找到兩個向被告購買的滑鼠。
        剛剛那份同意書就是我們將滑鼠出借給被告所出具的同
        意書」、「〔法官：提示被告主張向2001公司所借之滑
        鼠二只（外觀上一為全黑、另一為灰底銀色上蓋），是
        否為貴公司出借給被告之滑鼠？〕外觀上看起來是一樣
        」、「（原告訴訟代理人：請問證人，你是否為購買這
        樣品的承辦人員？）我印象中有向被告公司購買這樣的
        產品」、「（原告訴訟代理人：你們買了滑鼠之後有無
        打開？）沒有」、「（原告訴訟代理人：庫存滑鼠並沒
        有載明PT2000，你如何知道你所購買的滑鼠是PT20 00
        的滑鼠？）當初我們購買的滑鼠上面有說明資料，我們
        接獲被告公司員工的查詢電話，我們再到倉庫中去尋找
        發現確實這2 個滑鼠及放在一起的說明書有被告所描述
        的字樣，所以我們才確定這是我們向被告公司所買的滑
        鼠」、「（原告訴訟代理人：提出發票影本，是否為被
        告公司所出具的？）發票因為時間已久不太確定是否就
        是被告公司給我們公司的，但是支票確實是我們公司的
        ，另外送貨單右上角聯絡人就是我的名字」、「（原告
        訴訟代理人：送貨單上品名為PT2000PM，你如何知道
        PT2000就是PT2000PM？）我們是依照所查得的資料來填
        寫，但是如果同意書上只寫滑鼠又怕無法表明事實，所
        以才會寫PT2000，至於PT2000或是PT2000 PM 我們並不
        瞭解，對我們也無意義」、「我有詢問過當初的會計，
        我們是將當初購買的滑鼠記載為費用」等語（本院卷第
        147 至149 頁），足徵被告於94年7 月28日所提出供本
        院送鑑定之無線滑鼠，確為其於90年1 月30日出售予
        2001公司之系爭PT2000滑鼠，經商得2001公司同意後所
        借出。
      (3)卷附被告售予2001公司3 套無線滑鼠之送貨單上記載付
        款方式為「90年1 月30日，收現金」，而2001公司實際
        上雖係簽發同額支票予被告，惟因支票本即為支付之有
        價證券，雖發票日為90年2 月9 日，惟距離實際購買日
        僅有10天，顯不同於一般商業慣例所稱之遠期支票，是
        被告公司員工於送貨單上便宜記載為「收現金」，與常
        情並無違背，況2001公司是否係以卷附之支票支付上開
        3 套無線滑鼠之價金，均不影響雙方間確有上開交易之
        事實，是原告陳稱卷附支票並非2001公司用以支付上開
        3 套無線滑鼠之價金，被告不得執此而謂2001公司曾向
        其購買滑鼠等語，尚不足採。
      (4)所謂三聯式統一發票，實際上共有四張：第一張為存根
        聯，係出賣人繳回會計師事務所作帳或直接交回稅捐機
        關之用，第二張為副聯，通常係出賣人貼在傳票後面當
        憑證之用，第三張為扣抵聯，係供買受人扣抵營業稅之
        用，第四張為收執聯，係供買受人貼在傳票後作帳之憑
        證。依卷附被告所出具之統一發票顯示，被告係使用三
        聯式統一發票，而附於本院卷第142 頁之統一發票為「
        副聯」，係被告公司內部自行留存當憑證之用，雖未蓋
        用該公司之統一發票章，惟不影響其效力，另附於本院
        卷第169 頁之統一發票則為「收執聯」，係2001公司貼
        在該公司90年1 月31日轉帳傳票後列為該公司成本費用
        之憑證，其上則蓋有被告公司之統一發票章，並無原告
        所稱未蓋用被告公司統一發票章之情形。至於證人鄭郁
        燕於前揭期日雖證稱：「發票因為時間已久不太確定是
        否就是被告公司給我們公司的」等語，惟因當時本院所
        提示之發票係被告公司留存之「副聯」，且未蓋用被告
        公司之統一發票章（有蓋用被告公司統一發票章之統一
        發票「收執聯」，則係財政部臺灣省北區國稅局瑞芳稽
        徵所汐止服務處嗣於94年9 月21日函覆本院時所檢附）
        ，且證人主要職掌為2001公司之業務，不清楚或無法確
        定該會計業務，本即符合常情，況2001公司嗣後既已於
        94年9 月12日向財政部臺灣省北區國稅局瑞芳稽徵所汐
        止服務處出具說明書，並檢附蓋有被告公司統一發票章
        之該發票，表示該公司確有將該發票認列為90年度公司
        費用，亦即該公司與被告公司間確有交易系爭PT2000滑
        鼠之事實。是原告主張被告不得執無效之發票而謂2001
        公司曾向其購買滑鼠等語，亦不足採
      (5)又因2001公司係將該統一發票認列為該公司90年度成本
        費用，作為向稅捐機關申報營利事業所得稅扣抵之用，
        而非向稅捐機關申報營業稅之進項憑證，故依法僅須黏
        貼於該公司帳冊內，俾供稅捐機關於必要時加以查核，
        而無須如同申報營業稅般一併檢送進項憑證供稅捐機關
        逐項勾稽檢核，是財政部臺灣省北區國稅局瑞芳稽徵所
        汐止服務處始應本院函查，要求2001公司檢附相關傳票
        及憑證加以說明，故無論2001公司究係以上開統一發票
        作為申報營業稅之進項憑證，抑或作為申報營利事業所
        得稅之公司成本費用憑證，均不影響2001公司有向被告
        買受系爭PT2000滑鼠之事實。
      (6)依卷附被告所出具之統一發票顯示，被告係使用手寫三
        聯式統一發票，通常係以複寫方式開立，再分別於各聯
        蓋用統一發票章，而稽諸附於本院卷第142 頁之統一發
        票「副聯」與附於本院卷第169 頁之「收執聯」，被告
        公司自行留存之「副聯」雖未蓋被告公司之統一發票章
        ，惟因出具予2001公司之「收執聯」已蓋有被告公司統
        一發票章，故不影響該發票之效力，前已認定，另以肉
        眼觀察前開兩聯發票上之字跡、筆畫均無不同，僅有文
        字落點或因複寫時數張發票聯未對齊致未完全一致，惟
        此乃複寫數張書面時之常態，原告誤以為該兩張發票影
        本為同一紙發票之複印本而有所質疑，容有誤會。又
        2001公司向財政部臺灣省北區國稅局瑞芳稽徵所汐止服
        務處出具說明書所檢附之轉帳傳票上，雖以打字方式記
        載「模擬器等」5,300 元，惟於其後以手寫方式加註「
        （3500+1800） 」之說明，且傳票後所附之憑證有2張
        發票，其中1 張為向訴外人驊達科技股份有限公司購買
        1 套模擬器3,500 元（未稅）之發票，另一張則係向被
        告公司購買3 套PT2000 PM 無線滑鼠1,800 元（未稅）
        之發票，顯見上開轉帳傳票所載「模擬器等」5,300 元
        ，係指向驊達科技股份有限公司購買1 套模擬器3,500
        元（未稅）及向被告購買3 套PT2000PM無線滑鼠1,800
        元（未稅）之意，原告主張2001公司係花費1,800 元購
        買模擬器，而非購買滑鼠等語，與上開書證顯有未合，
        不足採信。
      (7)又依被告所提出之送貨單顯示（本院卷第82至104 頁）
        ，被告於90年間所公開銷售之系爭PT2000滑鼠，依其可
        設定無線電頻道數之不同，可分為可設定16個無線電頻
        道之PT2000PM型（即送貨單上之品名記載為PT2000PM
        16CH滑鼠），以及僅可設定2 個無線電頻道之PT2000PD
        型（即送貨單上之品名記載為PT2000PD 2CH滑鼠），只
        是被告於雜誌上刊登廣告時，均標榜可設定16個無線電
        頻道之特殊設計，並以「夢幻之鼠」（本院卷第80至81
        頁）或「夢幻鼠PT2000」（本院卷第120 至121 頁）稱
        之，由於僅可設定2 個無線電頻道之PT2000PD型滑鼠於
        同一區域多人同時使用時，較易相互干擾，其技術層次
        雖可能較可設定16個無線電頻道之PT2000PM型滑鼠為低
        ，惟被告所使用之「提升無線傳輸效應之電子裝置及其
        方法」應無不同，是無論所謂「PT2000PM 16CH 」或「
        PT2000PD 2CH」，應均係被告於該段時間所銷售系爭
        PT2000滑鼠其中一種型號，原告徒執被告出具之送貨單
        及統一發票上記載「PT2000PM 16CH 滑鼠成品」或「
        PT2000PM- 標準」等文字，據以主張被告售予2001公司
        之滑鼠並非系爭PT2000滑鼠等語，亦屬無據。至於2001
        公司並非製造或銷售無線滑鼠之專業廠商，負責業務之
        證人鄭郁燕更未必明瞭被告銷售之系爭PT2000滑鼠中，
        代號「PT2000PM」與「PT2000PD」間之差異，是其於前
        開期日證稱：「（原告訴訟代理人：送貨單上品名為PT
        2000PM，你如何知道PT2000就是PT2000PM？）我們是依
        照所查得的資料來填寫，但是如果同意書上只寫滑鼠又
        怕無法表明事實，所以才會寫PT2000，至於PT2000或是
        PT2000PM我們並不瞭解，對我們也無意義」等語，與常
        情並無違背，是原告主張證人證稱2001公司向被告購買
        之滑鼠為「PT2000」滑鼠，滑鼠之說明書有被告描述之
        字樣云云，均屬臨訟虛捏之詞等語，顯不足採。
      (8)再依被告所提出之電腦列印送貨單顯示（本院卷第82至
        104 頁），被告於90年間所公開銷售之系爭PT2000滑鼠
        ，除有PT2000PM型及PT2000PD型之分外，或因電腦設定
        之故，凡屬PT2000PM型滑鼠，其顏色之記載均直接列印
        為標準色，至於PT2000PD型滑鼠，其顏色之記載則均直
        接列印為黑色，其中僅有90年1 月11日售予宇霖科技股
        份有限公司之PT2000PD型滑鼠，經以手寫方式更改為「
        銀黑」（見本院卷第87頁），顯見上開以電腦列印之送
        貨單及依送貨單內容所出具之統一發票，其上關於被告
        所售滑鼠顏色之記載，未必與實際銷售之滑鼠顏色相符
        ，是原告以被告售予2001公司3 套系爭PT2000滑鼠之送
        貨單及發票上分別記載「PT2000PM 16CH滑鼠成品 標準
        色」及「PT2000PM- 標準」，惟2001公司出借予被告以
        供本院鑑定之系爭PT2000滑鼠，一為「銀灰色上蓋」、
        一為「黑色上蓋」為由，主張上開滑鼠並非被告售予
        2001公司等語，亦不足採。
      (9)又被告雖曾於94年6 月13日本院言詞辯論時提出1 只白
        色外觀之滑鼠（照片如本院卷第131 頁），並表示係向
        2001公司所借以供鑑定之用，惟經原告當場否認，本院
        乃將該滑鼠發還被告，並應被告聲請通知2001公司指派
        承辦人員攜相關購買憑證於同年月27日到場作證，惟
        2001公司以公司事務繁忙無暇出庭作證為由函覆本院，
        並檢附當時購買系爭PT2000滑鼠之出貨單、統一發票及
        支票影本等憑證供本院查證，嗣經本院再次通知2001公
        司指派人員於同年7 月28日到場作證，被告當場提出全
        黑及灰底銀色上蓋之滑鼠各1 只（照片如本院卷第161
        至162 頁），表示係向2001公司所借，並經證人鄭郁燕
        證述屬實（詳見前揭證詞內容）。對於原告質疑被告先
        後提出之滑鼠顏色不同一節，被告當場表示前次期日提
        出者為被告公司庫存之滑鼠，本次期日提出者方為向
        2001公司借出之滑鼠等語，此並經證人即被告公司員工
        曾鴻瑜於94年8月18日本院言詞辯論時到場證稱：「（
        法官提示被告94年6 月13日提出之陳報(一)狀所附被證8
        照片，問證人曾鴻瑜該照片是否是你所拍？）這是請公
        司行銷部門所拍攝，滑鼠是我交給他的，因為我向2001
        公司借回來的滑鼠上沒有PT字樣，而我們公司庫存的滑
        鼠則有PT字樣，因為律師要求我趕快將照片交給他，所
        以我匆忙中隨手拿了1 個正面沒有PT字樣的滑鼠給行銷
        部門拍照，然後交給律師陳報給法院，後來我發現該滑
        鼠背面也有PT字樣，才知道匆忙中拿錯了，所以上回才
        另行拍攝正確的滑鼠照片交給律師，上回開庭時庭呈的
        滑鼠正反面都沒有PT字樣，應該就是我向2001公司借回
        的滑鼠」等語，可知被告於94年7 月28日提出並經2001
        公司員工鄭郁燕到場確認之滑鼠，確為被告於90年1 月
        30日售予2001公司，再向2001公司借回之系爭PT2000滑
        鼠。況2001公司與兩造間並無何利害關係存在，2001公
        司甚至曾以業務繁忙為由婉拒派員到庭作證，故難認證
        人鄭郁燕所為之證言，有何偏頗之虞。原告以被告前後
        2 次所提出之滑鼠不同為由，主張證人鄭郁燕及曾鴻瑜
        所證情節均為臨訟虛捏等語，洵不足採。
    2.按凡可供產業上利用之發明，如於申請專利權前已見於刊
      物或已公開使用者，依專利法第22條第1項第1款規定之反
      面解釋，不得依該法申請取得發明專利。又發明專利權之
      效力，依同法第57條第1項第2款前段、第3款之規定，不
      及於申請前已在國內使用或已完成必須之準備者，以及申
      請前已存在國內之物品。原告於91年1月17日申請系爭專
      利之前，被告即已於89年4月及90年間在公開發行之雜誌
      上刊登系爭PT2000滑鼠之廣告，並公開販售，且曾於90年
      1月30日出售3套系爭PT2000滑鼠予2001公司，嗣於本件訴
      訟進行中，被告商得2001公司同意後，將2001公司留存於
      倉庫中剩餘之2只系爭PT2000滑鼠提供予本院鑑定，經本
      院連同系爭技嘉滑鼠送請財團法人工業研究技術院鑑定，
      該院於95年7月27日所為之「提升無線傳輸效應之電子裝
      置及其方法」專利侵權鑑定報告，其鑑定結論認為：系爭
      技嘉滑鼠及被告於94年7月28日提出供鑑定之系爭PT2000
      滑鼠，均與系爭專利之申請專利範圍獨立項第9項相同等
      情，均如前述，顯見於原告申請系爭專利前，被告即已於
      89年4月及90年間在公開發行之雜誌上刊登系爭PT2000滑
      鼠PT2000滑鼠之廣告，並使用上開電子裝置及其方法製造
      及公開銷售系爭PT2000滑鼠，是依專利法第22條第1項第1
      款規定之反面解釋，原告本不得申請取得上開電子裝置及
      其方法之發明專利，縱經濟部智慧財產局或因一時未察而
      於92年9月15日核發予原告第178208號發明專利證書，授
      予原告系爭專利權，惟依專利法第57條第1項第2款前段、
      第3款之規定，原告所有系爭專利權之效力，仍不及於其
      申請系爭專利前，被告已在國內使用上開電子裝置及其方
      法製造及銷售無線滑鼠之行為。是被告辯稱原告之系爭專
      利權效力，不及於其以上開電子裝置及其方法製造及銷售
      系爭PT2000滑鼠及系爭技嘉滑鼠之行為等語，洵屬有據，
      堪予認定。從而，原告以被告製造、銷售系爭技嘉滑鼠，
      侵害其系爭專利權，而依專利法第84條、第85條第1項、
      第2項之規定，訴請被告賠償其所受財產上損害1680萬元
      、業務上信譽減損120萬元及遲延利息，為無理由，應予
      駁回。原告之訴既經駁回，其假執行之聲請亦失所附麗，
      應併予駁回。
  (三)被告製造、銷售系爭技嘉滑鼠，既未侵害原告之系爭專利權
    ，則關於爭點(三)即無庸再予審酌，附此指明。
七、本件判決基礎已臻明確，兩造其餘之攻擊防禦方法及訴訟資
    料經本院斟酌後，核與判決不生影響，無一一論述之必要，
    併予敘明。
據上論結，原告之訴為無理由，依民事訴訟法第78條，判決如主
文。
中    華    民    國    95    年    10    月    13    日
                  民事第二庭  法  官  張國勳
以上正本證明與原本無異。
如對本判決上訴須於判決送達後20日內向本院提出上訴狀。
中    華    民    國    95    年    10    月    14    日
                              書記官  秦慧綺


司法院資訊處製作；財團法人民間司法改革基金會備份。
